---
title: "Zaawansowana Esploracja Danych - Raport"
author: "Arkadiusz Rusin"
date: "21 listopada 2015"
output: html_document
---

# Spis treści:

```{r, LadowanieBibliotek}
library(knitr)
library(dplyr)
library(ggplot2)
library(tidyr)
library(ggExtra)
opts_chunk$set(echo=TRUE, cache=TRUE)
```

```{r, PowtarzalnoscWynikow}
set.seed(23)
```

```{r, cache=TRUE, LadowanieDanych}

dane <- read.table(file = "all_summary.txt", 
                   header = FALSE,
                   sep = ";",
                   dec = ".",
                   fill = FALSE, #czy usupełniać kolumny
                   col.names = strsplit(readLines("all_summary.txt", n = 1), ";")[[1]], 
                   skip = 1,
                   na.strings = c('NAN'),
                   blank.lines.skip = TRUE, #Opóść linie puste
                   stringsAsFactors = TRUE
                   )

```

```{r, cache=TRUE, CzyszczenieDanych}
dane <- dane %>% 
  filter(!is.na(res_name), 
         !is.nan(res_name),
         !res_name %in% c('DA','DC','DT','DU','DG','DI','UNK','UNX','UNL','PR','PD','Y1','EU','N','15P','UQ','PX4','NAN')) 
```

```{r, cache=TRUE, WartosciUnikatowe}
dane <- dane %>% 
  distinct(pdb_code, res_name)
```


```{r, cache=TRUE, PodsumowanieOgolne}
kable(summary(dane))
```


```{r, cache=TRUE, CzyszczenieWartosciPustych}
dane <- dane %>% 
  replace(is.na(.), 0)
```

***

Po ogólnej analizie danych, można zauważyć, że pewne kolumny zawierają stałe wartości:

* **wartość 0 przyjmują:** `local_BAa`, `local_NPa`, `local_Ra`, `local_RGa`, `local_SRGa`, `local_CCSa`, `local_CCPa`, `local_ZOa`, `ocal_ZDa`, `local_ZD_minus_a`, `local_ZD_plus_a`

* **Wartość *'DELFWT'* przyjmuje:** `fo_col`

* **Wartość *'PHDELWT'* przyjmuje:** `fc_col`

* **Wartość 0 przyjmuje:** `weight_col`

* **Wartość 0.2 przyjmuje:** `grid_space`

* **Wartość 1.9 przyjmuje:** `solvent_radius`

* **Wartość 1.4 przyjmuje:** `solvent_opening_radius`

* **Wartość 2 przyjmuje:** `resolution_max_limit`

* **Wartość 2.5 przyjmuje:** `part_step_FoFc_std_min`

* **Wartość 7.1 przyjmuje:** `part_step_FoFc_std_max`

* **Wartość 0.5 przyjmuje:** `part_step_FoFc_std_step`

***

Dlatego do dalszej analizy danych, nie bedziemy wykorzystywać wymienionych kolumn

```{r, cache=TRUE, CzyszczenieDanych2}
dane <- dane %>%
  select(-(local_BAa:local_ZD_plus_a), -(fo_col:resolution_max_limit), -(part_step_FoFc_std_min:part_step_FoFc_std_step))
```


***

W zbiorze danych znajdują się kolumny, których wartości są obliczane na podstawie całego pliku PDB, a nie tylko na podstawie ligandu:

* `TwoFoFc_mean`, `TwoFoFc_std`, `TwoFoFc_square_std`, `TwoFoFc_min`, `TwoFoFc_max`

* `Fo_mean`, `Fo_std`, `Fo_square_std`, `Fo_min`, `Fo_max`

* `FoFc_mean`, `FoFc_std`, `FoFc_square_std`, `FoFc_min`, `FoFc_max`

* `Fc_mean`, `Fc_std`, `Fc_square_std`, `Fc_min`, `Fc_max`

* `resolution`

* `TwoFoFc_bulk_mean`, `TwoFoFc_bulk_std`, `TwoFoFc_void_mean`, `TwoFoFc_void_std`, `TwoFoFc_modeled_mean`, `TwoFoFc_modeled_std`

* `Fo_bulk_mean`, `Fo_bulk_std`, `Fo_void_mean`, `Fo_void_std`, `Fo_modeled_mean`, `Fo_modeled_std`

* `Fc_bulk_mean`, `Fc_bulk_std`, `Fc_void_mean`, `Fc_void_std`, `Fc_modeled_mean`, `Fc_modeled_std`

* `FoFc_bulk_mean`, `FoFc_bulk_std`, `FoFc_void_mean`, `FoFc_void_std`, `FoFc_modeled_mean`, `FoFc_modeled_std`

* `TwoFoFc_void_fit_binormal_mean1`, `TwoFoFc_void_fit_binormal_std1`, `TwoFoFc_void_fit_binormal_mean2`, `TwoFoFc_void_fit_binormal_std2`, `TwoFoFc_void_fit_binormal_scale`, `TwoFoFc_solvent_fit_normal_mean`, `TwoFoFc_solvent_fit_normal_std`

***

Do dalszej analizy, nie bedziemy wykorzystywać kolumn wymienionych wyżej

```{r, cache=TRUE, CzyszczenieDanych3}
dane <- dane %>%
  select(-(TwoFoFc_mean:Fc_max), -resolution, -(TwoFoFc_bulk_mean:TwoFoFc_solvent_fit_normal_std))
```

***

## 8. Określenie ile przykładów ma każda z klas `res_name`


```{r, PodsumowanieKlasPart1}
podsumowanie <- dane %>%
  group_by(res_name) %>%
  summarise(n=n()) #Podliczenie
```

Liczba wszystkich klas `res_name` wynosi: 

```{r, echo=FALSE, PodsumowanieKlasPart2}
kable(count(podsumowanie))
```

Wykres przedstawiający 20 najliczniejszych przykładów z klasy `res_name`

```{r, PodsumowanieKlasPart3}
podsumowanie <- podsumowanie %>%
  arrange(desc(n)) %>%
  slice(1:20)

podsumowanie$res_name <- factor(podsumowanie$res_name, levels=unique(podsumowanie$res_name))

ggplot(podsumowanie , aes(x = res_name, y = n, order = desc(n))) + 
  geom_bar(stat="identity") + 
  theme_bw()

```

```{r, cache=TRUE, Korelacja}
dane_obliczenia <- dane %>%
  select(-(title:chain_id), -local_parts, -local_min, -part_00_blob_parts)

#cor(head(dane_obliczenia))
```

##Rozkłady

```{r, Rozklad}
rozk <- stack(dane %>% select(local_res_atom_non_h_count, local_res_atom_non_h_electron_sum))

ggplot(rozk, aes(x = values)) + geom_density(aes(group=ind, colour=ind, fill=ind), alpha=0.3)

```

## 10. Co to bedzie;>?

```{r, Rozklad2}

rozklad <- ggplot(dane, 
  aes(x = local_res_atom_non_h_electron_sum, 
      y = local_res_atom_non_h_count)) +
  stat_density2d(geom="tile", aes(fill = ..density..), contour = FALSE) + #, position = position_jitter()) + 
  scale_fill_gradient(low = "blue", high = "red") +
  
  #coord_cartesian(xlim = c(0,650), 
  #                ylim = c(0,100)) +
  #scale_x_continuous(breaks = seq(0,600,100)) +
  #scale_y_continuous(breaks = seq(0,100,20)) +
  theme(legend.position="none", 
        axis.title.x = element_blank(), 
        axis.title.y = element_blank()) 

ggExtra::ggMarginal(
  rozklad,
  type = 'histogram',
  margins = 'both',
  size = 5,
  xparams = list(binwidth = 5, colour = "black", fill = "red"),
  yparams = list(binwidth = 1, colour = "black", fill = "red")
)
```

#### 11. Tabelę pokazującą 10 klas z największą niezgodnością liczby atomów (local_res_atom_non_h_count vs dict_atom_non_h_count) i tabelę pokazującą 10 klas z największą niezgodnością liczby elektronów (local_res_atom_non_h_electron_sum vs dict_atom_non_h_electron_sum;)

Niezgodność liczby atomów

```{r, cache=TRUE, NiezgodnoscAtomy}
kable(dane %>%
  mutate(blad = abs(dict_atom_non_h_count - local_res_atom_non_h_count)) %>%
  select(res_name, blad) %>%
  group_by(res_name) %>%
  summarise(minimum = min(blad),
            maximum = max(blad),
            srednia = mean(blad),
            warjancja = var(blad),
            odch_stand = sd(blad)) %>%
  arrange(desc(warjancja)) %>%
  slice(1:10))


```

Niezgodność liczby elektronów

```{r, cache=TRUE, NiezgodnoscElektrony}
kable(dane %>%
  mutate(blad = abs(dict_atom_non_h_electron_sum - local_res_atom_non_h_electron_sum)) %>%
  select(res_name, blad) %>%
  group_by(res_name) %>%
  summarise(minimum = min(blad),
            maximum = max(blad),
            srednia = mean(blad),
            warjancja = var(blad),
            odch_stand = sd(blad)) %>%
  arrange(desc(warjancja)) %>%
  slice(1:10))


```

```{r, RozkladKolumnPart01}
rozk <- stack(dane %>% select(part_01_blob_electron_sum:part_01_density_sqrt_E3))

w <- ggplot(rozk, aes(x = values)) + geom_density()  + theme_bw()

w + facet_wrap(~ind)

```